宣 示 判 決 筆 錄
                                   111年度營簡字第315號
原      告  林郁彬  
被      告  林祈量  


上列當事人間111 年度營簡字第315 號損害賠償事件，於中華民
國111 年7 月12日上午10時40分在臺灣臺南地方法院柳營簡易庭
第一法庭公開宣示判決出席職員如下：
    法      官  陳協奇
    書  記  官  洪季杏
朗讀案由被告未到。
法官朗讀主文宣示判決。
    主      文
一、被告應給付原告新臺幣301,900元。
二、訴訟費用由被告負擔。
三、本判決得假執行。
    事實及理由要領
一、原告起訴之事實引用原告刑事附帶民事訴訟起訴狀所載。
二、原告主張之事實，業據提出與其所述相符之臺南市安南醫院
    診斷證明書、門診醫療收據可參，並經本院調閱本院110 年
    度訴字第912 號刑事卷宗在卷可佐，本院審酌原告所提之證
    據資料，堪信原告之主張為真實。
三、因故意或過失，不法侵害他人之權利者，負損害賠償責任，
    民法第184 條第1 項前段定有明文。查被告潑灑大量汽油並
    點燃，致門牌號碼臺南市○○區○○路0 段00號之房屋內家
    具毀損，及被告持斧頭砍傷原告後枕部，其行為乃故意侵害
    他人生命權、身體權，並造成原告損害，依上開說明，被告
    自應負侵權行為損害賠償責任。
四、原告請求之醫療費新臺幣（下同）1,900 元，業已提出上開
    單據可佐，此屬回復原狀之必要支出，原告此部分請求為有
    理由。又慰藉金之賠償須以人格權遭遇侵害，使精神上受有
    痛苦為必要，其核給之標準固與財產上損害之計算不同，然
    非不可斟酌雙方身分資力與加害程度，及其他各種情形核定
    相當之數額。原告因被告之行為導致其身體權受到損害，並
    造成其生命權之威脅，精神上自受有相當之痛苦，是原告請
    求被告賠償精神慰撫金，洵屬有據。又原告為大專畢業，經
    濟狀況富裕；被告為國小畢業，目前無業，經濟狀況勉持等
    情，有臺南市政府警察局第三分局調查筆錄等件附卷為憑。
    是本院斟酌兩造之身分、地位、教育程度、經濟狀況、事件
    發生之起因、及被告所使用之極端手段造成原告人格權莫大
    損害等一切情狀，認原告請求被告賠償精神慰撫金300,000
    元，為有理由，應予准許。
五、從而，原告依侵權行為之法律關係請求被告給付主文第1 項
    之金額，為有理由，應予准許。又本件係依民事訴訟法第
    427 條第1 項規定簡易訴訟事件所為被告敗訴之判決，依民
    事訴訟法第389 條第1 項第3 款之規定，應依職權宣告假執
    行。
六、訴訟費用負擔之依據：民事訴訟法第436 條第2 項、民事訴
    訟法第78條。
中　　華　　民　　國　　111 　年　　7 　　月　　12　　日
              　　臺灣臺南地方法院柳營簡易庭
                       書記官　洪季杏
                       法  官　陳協奇
以上正本係照原本作成。
被告如不服本判決，應於送達後20日內，向本院提出上訴狀並表明上訴理由，如於本判決宣示後送達前提起上訴者，應於判決送達後20日內補提上訴理由書（須附繕本）。如委任律師提起上訴者，應一併繳納上訴審裁判費。　　　　　　　　　　　 
中　　華　　民　　國　　111 　年　　7 　　月　　12　　日
 　　　　　　  　　　　           書記官　洪季杏